Minutes et répertoires du notaire Jacques FILESAC, 19 décembre 1543 - 24 novembre 1589 (étude IX)
Archives nationales
Minutes et répertoires du notaire Jacques FILESAC (étude IX)
19 décembre 1543 - 24 novembre 1589
MC/ET/IX/1 - MC/ET/IX/163
Étude notariale IX (Paris; 1521-....); Filesac, Jacques
n ml
Archives nationales de France
Minutes et répertoires: la loi 2008-696 du 15 juillet 2008 relative aux archives a fixé à 75 ans à compter de la date de l'acte, ou à 25 ans à compter de la date du décès de l'intéressé si ce délai est plus bref, le délai de communication des minutes et répertoires des notaires; ce délai est porté à 100 ans à compter de la date de l'acte si le document se rapporte à un mineur (code du Patrimoine, articles L213-2, 4e d et 5e).
Autres documents de l'étude (dossiers de clients, comptabilité...): s'agissant d'archives privées, ces documents sont communicables selon les modalités fixées par le déposant ou le donateur.
Certains documents ne sont pas accessibles en raison de leur mauvais état de conservation.
Versement
Attention: ce notaire n'a pas laissé de répertoire pour son activité dans l'étude IX.
Des feuillets avec une table alphabétique par prénom des clients sont insérés au début de chaque registre des minutes entre MC/ET/IX/2 et MC/ET/IX/122.
Accès aux instruments de recherche de tous les notaires de l’étude IX
Archives de l'étude IX
- Minutes de Jacques FILESAC, 19 décembre 1543 - 1589; MC/ET/IX/1 - MC/ET/IX/163
  - Minutes. 1543, 19 décembre - 1545, 1er avril, 19 décembre 1543 - 1er avril 1545; MC/ET/IX/1; registre
    Informations concernant le classement:
    Le niveau inférieur de description, quand il existe, correspond aux minutes d'actes. Toutes les minutes ne sont pas forcément décrites une à une. Les descriptions de ces minutes sont plus ou moins détaillées.
    - Marché pour la réalisation de trois images par Claude Duval, sculpteur tailleur d'images, demeurant à la porte Beaubourg., 11 février 1544; MC/ET/IX/1
      Origine de l'information:
      Histoire de l'art XVIe siècle, 1530-1600 (2698 actes), par Catherine Grodecki, 1971-1986 (fichier papier entièrement dématérialisé; voir contexte dans le Plan d’orientation général - Notaires de Paris, guides thématiques du Minutier).
      Date de création de la notice: 2009
      Date de révision: 2018 (Marie-Françoise Limon-Bonnet)
      marché; Duval, Claude; sculpteur
  - Minutes. 1545, 7 avril - 1546, 15 avril, 7 avril 1545 - 15 avril 1546; MC/ET/IX/2; registre
    Informations complémentaires:
    En tête, table alphabétique par prénom de client insérée.
    'Grand registre'.
    - Transport de Charlotte des Ursins, veuve de Conflans, à Robert Dey et Gérard Le Paignol., juin 1645; MC/ET/IX/2
      Fichier dit 'général' XVIIe-XVIIIe siècles, par le personnel du Minutier, 1954-1999 ( fichier papier entièrement dématérialisé; voir contexte dans le Plan d’orientation général - Notaires de Paris, guides thématiques du Minutier).
      Date de création de la notice: 2010
      Ursins, Charlotte des ..
  - Minutes. 1546, 27 avril - 1547, 1er avril, 27 avril 1546 - 1er avril 1547; MC/ET/IX/3; registre. Document détérioré.
    Sur la couverture de queue on lit 'Bien fait avoir amy en Court, / Car le procès en est plus court'.
  - Minutes. 1546, 28 avril - 1547, 6 avril, 28 avril 1546 - 6 avril 1547; MC/ET/IX/4
    - Marché et accord aux termes duquel Jean Ronde, maître tapissier de haute lisse rue des Deux-Portes, s'alloue à Guillaume Trocheux et promet travailler avec lui en son hôtel (...)., 7 juin 1546; MC/ET/IX/4
      Documents du Minutier central des notaires de Paris, Histoire de l'art au XVIe siècle (1540-1600) [525 actes], par Catherine Grodecki, tome I, Architecture, vitrerie, menuiserie, tapisserie, jardins, Paris, Archives nationales, 1985, p. 313, notice n° 468 (instrument de recherche imprimé dématérialisé, certaines notices sont plus détaillées dans la version intégrale accessible en ligne par la rubrique 'Autres instruments de recherche', voir contexte dans le Plan d’orientation général - Notaires de Paris, guides thématiques du Minutier).
      Documents du Minutier central des notaires de Paris, Histoire de l'art au XVIe siècle (1540-1600), par Catherine Grodecki, tome I, Architecture, vitrerie, menuiserie, tapisserie, jardins, Paris, Archives nationales, 1985, 392 p.
    - Marché de fonte conclu avec Gilles Jourdain, maître fondeur de cuivre., 30 juillet 1546; MC/ET/IX/4
      marché; Jourdain, Gilles
    - Crosse de cuivre avec une Crucifixion pour mettre au-dessus du maître autel de l'église Saint-André-des-Arts. - Marché par Adrien Lempereur, fondeur de cuivre rue Saint-Martin, envers Merri Deprime, juré vendeur de vins, au nom et comme marguillier de l'église Saint-André-des-Arts (...)., 22 novembre 1546; MC/ET/IX/4
      Le marché est conclu à raison de 25 livres tournois le cent de livres pesant, payables au fondeur, savoir 15 écus le jour de Noël et le reste à la livraison de la crosse, qui devra se faire au 1er mars, à charge pour Adrien Lempereur de la faire mener et asseoir à ses dépens en l'église Saint-André-des-Arts.
      Documents du Minutier central des notaires de Paris, Histoire de l'art au XVIe siècle (1540-1600) [477 actes], par Catherine Grodecki, tome II, Sculpture, peinture et gravure, broderie, faïence et émaillerie, orfèvrerie et joaillerie, armes et armures, Paris, Archives nationales, 1986, p. 144, notice n° 702 (instrument de recherche imprimé dématérialisé, certaines notices sont plus détaillées dans la version intégrale accessible en ligne par la rubrique 'Autres instruments de recherche', voir contexte dans le Plan d’orientation général - Notaires de Paris, guides thématiques du Minutier).
      Documents du Minutier central des notaires de Paris, Histoire de l'art au XVIe siècle (1540-1600), par C. Grodecki, tome II, Sculpture, peinture et gravure, broderie, faïence et émaillerie, orfèvrerie et joaillerie, armes et armures, Paris, Archives nationales, 1986, 344 p.
    - Marché de fonte par Adrien Lempereur pour le maître-autel de l'église Saint-André-des-Arts., 28 novembre 1546; MC/ET/IX/4
      marché; Saint-André-des-Arts (église); Lempereur, Adrien
    - Marché par Jacques Aubry, marchand maître vitrier demeurant rue de la Verrerie, envers Jean Desmarets, marchand maître vinaigrier et bourgeois de Paris pour une verrière du Christ au jardin des Olivier spour l'église Saint-Nicolas-des-Champs., 8 mars 1547 - 26 mai 1547; MC/ET/IX/4
      Le marché est conclu à raison de 10 sols tournois le pied de verre en carré 'selon qu'on a acoustumé de mesurer verriere au pied', sur quoi le verrier a reçu par avance 30 livres tournois.
      A la suite: 1547, 26 mai. Quittance de Jacques Aubry pour le paiement de 12 livres tournois sur le prix de la verrière.
      Documents du Minutier central des notaires de Paris, Histoire de l'art au XVIe siècle (1540-1600) [525 actes], par Catherine Grodecki, tome I, Architecture, vitrerie, menuiserie, tapisserie, jardins, Paris, Archives nationales, 1985, p. 227, notice n° 285 (instrument de recherche imprimé dématérialisé, certaines notices sont plus détaillées dans la version intégrale accessible en ligne par la rubrique 'Autres instruments de recherche', voir contexte dans le Plan d’orientation général - Notaires de Paris, guides thématiques du Minutier).
  - Minutes. 1547, 12 avril - 1548, 7 avril, 12 avril 1547 - 7 avril 1548; MC/ET/IX/5; registre
    En tête, table alphabétique par prénom de client insérée ('table et répertoire des contractz contenuz en ce présent registre [addition rayée: ] qui est le petit').
    - Cession et transport par Guillaume Dubourg, compagnon imprimeur, envers Ambroise Josse, principal du collège de Sées à Paris., 1er octobre 1547; MC/ET/IX/5
      Collèges et université de Paris au XVIe siècle (env. 9000 actes), par Madeleine Jurgens, Pierre-Yves Louis, Agnès Masson et Xenia Pamfilova, v. 1950, 1985-1994. (fichier papier entièrement dématérialisé; voir contexte dans le Plan d’orientation général - Notaires de Paris, guides thématiques du Minutier).
      Date de création de la notice: 2007
      cession; cession; Dubourg, Guillaume; Josse, Ambroise; imprimeur; directeur d'établissement d'enseignement; enseignant
  - Minutes. 1547, 14 avril - 1548, 29 mars, 14 avril 1547 - 29 mars 1548; MC/ET/IX/6
  - Minutes. 1548, 2 avril - 1549, 30 novembre, 2 avril 1548 - 30 novembre 1549; MC/ET/IX/7; registre
    1548, 2 avril à 1549, 18 avril.
    En tête table alphabétique par prénom de client insérée.
    1549, 30 novembre: actes cancellés 'Grand registre'.
  - Minutes. 1548, 3 avril - 1549, 10 avril, 3 avril 1548 - 10 avril 1549; MC/ET/IX/8; registre
    1548, 3 avril à 1549n 10 avril: 'Petit registre', au verso du dernier feuillet, trois invocations au Christ et une ligne en grec.
  - Minutes. 1548, 17 février - 1549, 7 avril, 17 février 1548 - 7 avril 1549; MC/ET/IX/9
    1548, 17 et 22 février.
    1548, 27 juin à 1549, 7 avril.
    - Contrat de mariage entre maître Jean Leclerc, huissier du roi ès eaux et forêts de France du siège de la table de marbre du Palais à Paris, demeurant rue du Cigne, paroisse Saint-Eustache, fils de Pierre Leclerc, huissier sergent du roi au bailliage de Meaux, et de Nicole Hebert, d'une part, et Madeleine Jullien, demeurant rue de l'Arbre Sec, paroisse Saint-Germain de l'Auxerrois, fille de Pierre Jullien, bourgeois de Paris, décédé, marchand épicier, et de Madeleine Turquet, d'autre part., 9 mai 1609; MC/ET/IX/9; fol. 143
      La future habite chez son tuteur, maître Michel Hallin, huissier des eaux et forêts à Paris; la mère de la future est remariée avec honorable homme Claude Bourdonne, marchand épicier, bourgeois de Paris.
      Mariages à Paris de 1570 à 1635 (4550 actes), relevés effectués sous la dir. de Roland Mousnier, v. 1960-1976 (voir contexte dans le Plan d’orientation général - Notaires de Paris, guides thématiques du Minutier).
      contrat de mariage; Meaux (Seine-et-Marne); Arbre-Sec (rue de l'); Cygne (rue du); Justice (palais de); Bourdonne, Claude; Hallin, Michel; Hebert, Nicole; Jullien, Madeleine; Jullien, Pierre; Leclerc, Jean; Leclerc, Pierre; Turquet, Madeleine; huissier; commerçant
  - Minutes. 1549, 26 avril - 1550, 20 mars, 26 avril 1549 - 20 mars 1550; MC/ET/IX/10
  - Minutes. 1549, 26 avril - 1550, 25 mars, 26 avril 1549 - 25 mars 1550; MC/ET/IX/11; registre
    1549, 26 avril à 155, 25 mars: en tête, table alphabétique par prénom de client insérée.
    On lit sur les feuillets de garde 'Discite me primum pueri atque offingite probis oribus, inde pias addite litterulas', suivent deux vers en grec.
  - Minutes. 1549, 28 avril - 1550, 2 avril, 28 avril 1549 - 2 avril 1550; MC/ET/IX/12/A; registre
    Manque(s) constaté(s) dans cet article:
    La fin de l'article manque.
    'Petit registre'..
    Ancienne(s) cote(s):
    ET/IX/12
  - Minutes. 1550, 7 avril - 1551, 25 mars, 7 avril 1550 - 25 mars 1551; MC/ET/IX/12/B; registre
    1550 à 1551, 25 mars: en tête, table alphabétique par prénom de client insérée.
    A noter, un acte concernant la cloche de l'église de Marolles-en-Brie (Val-de-Marne). 'Grand registre'. 'Il y a autre petit registre de ceste mesme année pour les baulx à loyer et autres petitz contractz'.
    Annexé une circulaire imprimée de Pacotte jeune, archiviste, au notaire Silly, rue de Bouloi, Hôtel La Reynie, offrant 300 livres à qui lui trouvera le contrat de mariage Bon-Moriceau.
    Le niveau inférieur de description, quand il existe, correspond aux minutes d'actes. Toutes les minutes ne sont pas forcément décrites une à une.
    Toutes les minutes de l'année 1551 cet article ont été analysées une à une (ARNO 1551).
    ET/IX/12 bis
    - Vente, vigne, Clignancourt (Paris)., 3 janvier 1551; MC/ET/IX/12/B
      Intervenant 1, en première partie:
      Nom, qualité: (M.) Pet, Jean.
      Profession: laboureur, Paris, Faubourg Saint-Martin.
      Domicile: Paris Faubourg Saint-Martin.
      Intervenant 2, en première partie:
      Nom, qualité: (Mme ou Mlle) Pernet, Geneviève.
      Relations: épouse de l'intervenant 1.
      Intervenant 3, en deuxième partie:
      Nom, qualité: (M.) Loiseau, Louis.
      Profession: laboureur, Clignancourt (Paris).
      Domicile: Clignancourt (Paris)
      Base Arno 1551 (base de données migrée: voir contexte dans le Plan d’orientation général - Notaires de Paris, guides thématiques du Minutier).
      Date de création de la notice: 2002
      acte de vente
    - Vente, terre, Pantin (Seine-Saint-Denis)., 7 janvier 1551; MC/ET/IX/12/B
      Nom, qualité: (M.) Poisson, Nicolas (jeune).
      Profession: laboureur, Pantin (Seine-Saint-Denis).
      Domicile: Pantin (Seine-Saint-Denis).
      Nom, qualité: (Mme ou Mlle) Fontaine, Denise.
      Nom, qualité: (M.) Boucault, Nicolas.
      Domicile: Pantin (Seine-Saint-Denis)
    - Donation, droits sur maison terre bois et vigne, Mesnil-Saint-Georges (Somme)., 8 janvier 1551; MC/ET/IX/12/B
      Nom, qualité: (M.) Permentier, Philippe.
      Profession: laboureur, Mesnil-Saint-Georges (Somme).
      Domicile: Mesnil-Saint-Georges (Somme).
      Intervenant 2, en deuxième partie:
      Nom, qualité: (M.) Bourson, Jean.
      Profession: chapelain et chantre de la chapelle du roi.
      Relations: neveu de l'intervenant 1
      donation
    - Vente, vigne, Charenton-le-Pont (Val-de-Marne) Pont-de-Charenton., 9 janvier 1551; MC/ET/IX/12/B
      Nom, qualité: (M.) Le Meletz, Mathurin.
      Profession: laboureur de vignes, Conflans-Sainte-Honorine (Yvelines).
      Domicile: Conflans-Sainte-Honorine (Yvelines).
      Nom, qualité: (M.) Jamet, Pierre.
      Profession: procureur au châtelet, Paris
    - Vente, maison jardin et pre (partie de), Tremblay-les-Gonesse (Seine-Saint-Denis)., 11 janvier 1551; MC/ET/IX/12/B
      Nom, qualité: (M.) Barat, Jean.
      Profession: drapier drapant, Tremblay-les-Gonesse (Seine-Saint-Denis).
      Domicile: Tremblay-les-Gonesse (Seine-Saint-Denis).
      Relations: frère de l'intervenant 2, cautionne (e)(s) par l'intervenant 02.
      Intervenant 2, indirect:
      Nom, qualité: (M.) Barat, Grégoire.
      Nom, qualité: (M.) Robinot, Pierre.
      Profession: charpentier (maître), Paris.
      Domicile: Paris
    - Échange, vigne contre terre labourable, Aubervilliers (Seine-Saint-Denis) Buttes(les), sauges(les)., 12 janvier 1551; MC/ET/IX/12/B
      Nom, qualité: (M.) Pichon, Nicolas.
      Profession: laboureur, Aubervilliers (Seine-Saint-Denis).
      Domicile: Aubervilliers (Seine-Saint-Denis).
      Nom, qualité: (Mme ou Mlle) Le Lievre, Marion.
      Nom, qualité: (M.) Clau ou Clo, Jean.
      Domicile: Aubervilliers (Seine-Saint-Denis)
      échange
    - Vente, vigne, Montmartre (Paris)., 13 janvier 1551; MC/ET/IX/12/B
      Nom, qualité: (M.) Gillain, André.
      Profession: laboureur, Montmartre (Paris).
      Domicile: Montmartre (Paris).
      Nom, qualité: (Mme ou Mlle) Gorcereau ou Gourneau, Jeanne.
      Nom, qualité: (M.) Martin, Bertrand.
      Profession: huissier sergent à cheval au châtelet, Paris
    - Vente, maison, Saint-Marcel (Paris) rue d'Ablon., 16 janvier 1551; MC/ET/IX/12/B
      Nom, qualité: (M.) Mazuet, Jean.
      Profession: tissutier en fil de coton (marchand), porte-chape, Paris.
      Domicile: Paris rue Saint-Honoré.
      Nom, qualité: (Mme ou Mlle) Lair, Jeanne.
      Nom, qualité: (M.) Leclerc, Claude.
      Profession: fondeur en sable (marchand), Paris.
      Domicile: Paris.
      Intervenant 4, en deuxième partie:
      Nom, qualité: (Mme ou Mlle) Hemon, Henriette.
      Relations: épouse de l'intervenant 3
    - Rente fonciere, titre nouvel, maison, Saint-Marcel (Paris) rue d'Ablon., 16 janvier 1551; MC/ET/IX/12/B
      Domicile: Paris rue de la Tannerie.
      Nom, qualité: (M.) Eustace, Charles.
      Profession: marchand, Saint-Marcel (Paris).
      Domicile: Saint-Marcel (Paris)
      titre nouvel; bail
    - Rente, constitution., 16 janvier 1551; MC/ET/IX/12/B
      Nom, qualité: (M.) Le Clerc, Claude.
      Nom, qualité: (M.) Eustache, Charles.
      constitution de rente
    - Vente, maison (partie), Paris rue de la Juiverie, la Corne de Cerf., 16 janvier 1551; MC/ET/IX/12/B
      Nom, qualité: (M.) Hemon, Jacques (bourgeois de Paris).
      Profession: vendeur de vins (juré), Paris.
      Relations: oncle de l'intervenant 4, tuteur de l'intervenant 4.
      Nom, qualité: (personne morale) Reverent (enfants).
      Relations: enfants de l'intervenant 5, enfants de l'intervenant 6.
      Intervenant 5, indirect:
      Nom, qualité: (M.) Reverend, Michel.
      État civil: décédé.
      Intervenant 6, indirect:
      Nom, qualité: (Mme ou Mlle) Hemon, Claude.
      État civil: décédée.
      Relations: épouse de l'intervenant 5, sœur de l'intervenant 3
    - Constitution de rente à Michel Le Tellier, notaire au Châtelet., 17 janvier 1551; MC/ET/IX/12/B
      Notaires des XVIe-XVIIIe siècles (4153 actes), par Claire Béchu, Catherine Grodecki, Marie-Antoinette Fleury, Madeleine Jurgens, Marie-Françoise Limon-Bonnet, Pierre-Yves Louis, Xenia Pamfilova, Isabelle Pebay, v. 1950, 1986-1994 (fichier papier entièrement dématérialisé; voir contexte dans le Plan d’orientation général - Notaires de Paris, guides thématiques du Minutier).
      Date de création de la notice: 2008
      constitution de rente; Le Tellier, Michel; notaire
    - Rente, constitution., 17 janvier 1551; MC/ET/IX/12/B
      Nom, qualité: (M.) Drappier, Jean.
      Profession: laboureur de vignes, Brouennes (Meuse).
      Domicile: Brouennes (Meuse).
      Nom, qualité: (Mme ou Mlle) Delahaye, Colette.
      Nom, qualité: (M.) Le Tellier, Michel.
      Profession: notaire, Paris
    - Bail, vigne, Clichy-la-Garenne (Paris)., 20 janvier 1551; MC/ET/IX/12/B
      Nom, qualité: (M.) Servyn, Nicolas.
      Profession: maraicher, Paris.
      Domicile: Paris Entre les Portes Saint-Martin et du Temple.
      Nom, qualité: (M.) Hamboust, Claude.
      Profession: maraicher jardinier, Paris, Faubourg-Saint-Martin.
      Domicile: Paris Faubourg-Saint-Martin
      bail
    - Vente, vigne, Charonne (Paris) Gastine (la)., 21 janvier 1551; MC/ET/IX/12/B
      Nom, qualité: (M.) Victry, Laurent.
      Profession: laboureur, Charonne (Paris).
      Domicile: Charonne (Paris).
      Nom, qualité: (Mme ou Mlle) Jay, Jeanne.
      Nom, qualité: (M.) Donnerart ou Donrart, Blaise (bourgeois de Paris).
      Profession: marchand, Paris
    - Mariage., 23 janvier 1551; MC/ET/IX/12/B
      Nom, qualité: (M.) Grandremy, Jean.
      Profession: charpentier (juré en l'office de charpenterie).
      Nom, qualité: (Mme ou Mlle) Desmaretz, Anne.
      Relations: fille de l'intervenant 3, fille de l'intervenant 4.
      Intervenant 3, indirect:
      Nom, qualité: (M.) Desmaretz, Jean (bourgeois de Paris).
      Profession: marchand, Paris.
      Intervenant 4, indirect:
      Nom, qualité: (Mme ou Mlle) Clereau, Jeanne.
      contrat de mariage
    - Mariage., 25 janvier 1551; MC/ET/IX/12/B
      Nom, qualité: (Mme ou Mlle) Ducaudat, Perette.
      Relations: fille de l'intervenant 2, fille de l'intervenant 3.
      Nom, qualité: (M.) Ducaudat ou de Caudat, Philippe.
      Profession: fourreur, Paris.
      Domicile: Paris rue Michel-le-Conte.
      Nom, qualité: (Mme ou Mlle) Delacourt, Perrette.
      Relations: épouse de l'intervenant 2.
      Nom, qualité: (M.) Hadot ou Hadet, Baudichon.
      Profession: maçon tailleur de pierres, Paris.
      Domicile: Paris rue Quinquempoix.
      Intervenant 5, 3:
      Nom, qualité: (M.) Butaye, Jean.
      Profession: peintre (maître), Paris.
      Relations: cousin(e) de l'intervenant 4
    - Vente, biens immeubles et héritages, (Nivernais)., 25 janvier 1551; MC/ET/IX/12/B
      Nom, qualité: (personne morale) Turrin (enfants).
      Relations: enfants de l'intervenant 2.
      Nom, qualité: (M.) Turin, Philibert.
      Profession: procureur et postulant au Parlement, Dijon (Côte-d'Or).
      Nom, qualité: (M.) Bachelier, Pierre.
      Profession: etudiant, Paris
    - Mariage., 26 janvier 1551; MC/ET/IX/12/B
      Nom, qualité: (Mme ou Mlle) Delaistre, Marie.
      Relations: fille de l'intervenant 2.
      Nom, qualité: (M.) Delaistre, Jean.
      Profession: tisserand en linge, Cannectancourt (Oise).
      Domicile: Cannectancourt (Oise).
      Nom, qualité: (M.) Francoys, Pierre.
      Profession: peintre (maître), Paris
    - Vente, vigne, Romainville (Seine-Saint-Denis)., 27 janvier 1551; MC/ET/IX/12/B
      Nom, qualité: (M.) Chauffour, Jean (ainé).
      Profession: laboureur, Romainville (Seine-Saint-Denis).
      Domicile: Romainville (Seine-Saint-Denis).
      Nom, qualité: (Mme ou Mlle) Petit, Gillette.
      Nom, qualité: (M.) Chauffour, Antoine.
      Domicile: Romainville (Seine-Saint-Denis)
    - Rente, constitution, maison, jardin, Paris Chemin de la Fontaine au Roi., 30 janvier 1551; MC/ET/IX/12/B
      Nom, qualité: (M.) Le Roux, Auger.
      Profession: laboureur, Courtille (la) (Paris).
      Domicile: Courtille (la) (Paris).
      Nom, qualité: (M.) Le Coincte, Nicolas.
      Profession: laboureur, Paris.
      Domicile: Paris rue Portefoin
    - Testament., 30 janvier 1551; MC/ET/IX/12/B
      Nom, qualité: (M.) Le Page, Jean.
      Profession: rubannier (apprenti), Paris, Faubourg Saint-Martin.
      Relations: fils de l'intervenant 2, fils de l'intervenant 3, apprenti de l'intervenant 4.
      Nom, qualité: (M.) Le Page, Charles.
      Nom, qualité: (Mme ou Mlle) Garnier, Cellette.
      Nom, qualité: (M.) Arturan, Audry.
      Profession: rubannier (maître), Paris, Faubourg Saint-Martin.
      Domicile: Paris Faubourg Saint-Martin
      testament
    - Donation entre vifs, biens meubles et immeubles., 3 février 1551; MC/ET/IX/12/B
      Nom, qualité: (Mme ou Mlle) Thomas, Louise.
      Domicile: Paris rue du Temple.
      Relations: fille de l'intervenant 3, héritier de l'intervenant 3.
      Nom, qualité: (Mme ou Mlle) Quiquiere, Claude.
      Relations: veuve de l'intervenant 3, mère de l'intervenant 1.
      Nom, qualité: (M.) Thomas, Etienne.
      Profession: laboureur, jardinier, Paris.
    - Mariage., 3 février 1551; MC/ET/IX/12/B
      Nom, qualité: (Mme ou Mlle) Le Jeune, Antoinette.
      Nom, qualité: (M.) Le Jeune, Jean.
      Profession: maçon (maître), Paris.
      Nom, qualité: (Mme ou Mlle) Girard (claude).
      Domicile: rue du Temple.
      Nom, qualité: (M.) Nouvel, Julien.
      Profession: tailleur d'habits, Paris
    - Vente, vigne, Courtille (la) (Paris) Fontaine-au-Roi (la)., 4 février 1551; MC/ET/IX/12/B
      Nom, qualité: (M.) Seigneur, Jacques.
      Profession: laboureur, maraicher, Paris.
      Domicile: Paris rue des Fontaines-du-Temple.
      Nom, qualité: (M.) Le Poste, Claude.
      Profession: jardinier (maître), Paris.
      Domicile: Paris rue Verboys
      Date de révision: 2012
    - Rente, constitution, vigne et pressoir, Marolles-en-Brie (Seine-et-Marne)., 7 février 1551; MC/ET/IX/12/B
      Nom, qualité: (M.) Aleron, Denis.
      Profession: laboureur de vignes, Marolles-en-Brie (Seine-et-Marne).
      Domicile: Marolles-en-Brie (Seine-et-Marne).
      Nom, qualité: (M.) Penneau, Guillaume (seigneur de marolles-en-brie).
      Profession: prieur, Marolles-en-Brie (Seine-et-Marne)
    - Succession, partage, terres, vignes, Clichy-sous-Bois, montmartre, aubervilliers (93, Paris)., 14 février 1551; MC/ET/IX/12/B
      Nom, qualité: (M.) Perier, Nicolas.
      Relations: époux de l'intervenant 2, époux de l'intervenant 3.
      Nom, qualité: (Mme ou Mlle) Moreau, Renée.
      Intervenant 3, en première partie:
      Nom, qualité: (Mme ou Mlle) Bordier, Melot.
      État civil: décédée
      partage
    - Vente, emplacement, Paris rue Chapon, près l'Hôtel de Chalons., 14 février 1551; MC/ET/IX/12/B
      Nom, qualité: (M.) Lefevre, Julien (bourgeois de Paris).
      Profession: bonnetier (maitre marchand), Paris.